臺灣桃園地方法院民事裁定　　　　　　　94年度財管字第49號
聲　請　人　甲○○
相　對　人
即被繼承人　乙○○亡）生前最.
被 選任 人　葉雲仁
關　係　人　財政部國有財產局臺灣北區辦事處桃園分處
法定代理人　胡樹禮
代　理　人　蘇嘉卿
上列聲請人聲請選任被繼承人乙○○之遺產管理人事件，本院裁
定如下：
    主      文
選任葉雲仁為被繼承人乙○○之遺產管理人。
准對被繼承人乙○○（女，民國四十九年二月二十一日出生，生
前最後住所：桃園縣桃園市○○街五十一號八樓，身分證字號：
Ｚ000000000號）之大陸地區以外之繼承人為承認繼承
之公示催告。
聲請人應於收受本裁定之日起二十日內，將本裁定登載於公報、
新聞紙或其他相類之傳播工具。
如有被繼承人之大陸地區以外之繼承人，應自本公示催告最後登
載公報、新聞紙或其他相類之傳播工具之日起壹年貳月前向本院
陳報承認繼承，如不於公示期限內申報承認繼承時，被繼承人之
遺產於大陸地區之繼承人依法繼承、清償債權並交付遺贈物後有
賸餘者歸屬國庫。
聲請程序費用由被繼承人乙○○之遺產負擔。
    理      由
一、按先順序繼承人均拋棄其繼承權時，由次順序之繼承人繼承
    。其次順序繼承人有無不明或第四順序之繼承人均拋棄其繼
    承權者，準用關於無人承認繼承之規定。繼承開始時，繼承
    人有無不明而不能依民法第1177條選定遺產管理人時，得由
    利害關係人聲請法院選任之，並由法院依公示催告程序，定
    六個月以上之期限，公告繼承人，命其於期限內承認繼承，
    民法第1176條第6項、第1178條第2項分別定有明文。
二、本件聲請意旨略以：
  (一)聲請人前於民國89年2月間，本欲向相對人即被繼承人乙
      ○○借貸新台幣（下同）300萬元，並同意將聲請人所有
      坐落於新竹縣竹東鎮○○鄉○○段蔗　小段165之13地號
      之土地及其上105建號之建物即門牌號碼新竹縣竹東鎮○
      ○街○段433號房屋，設定登記存續期間自89年2月16日起
      至94年2月15日止，本金最高限額300萬元正之抵押權予被
      繼承人，以作為上開借款之擔保，但聲請人並未將借款交
      付債權人。
  (二)詎料，被繼承人於91年10月14日因病死亡，全體繼承人已
      依法聲請拋棄繼承，並經法院准予備查在案，而法定繼承
      人等既均拋棄繼承，且未依民法規定召開親屬會議，聲請
      人為有利害關係之人，為保障聲請人之權益，爰聲請選任
      葉雲仁即被繼承人之弟為遺產管理人等語，並提出戶籍謄
      本影本、土地登記第二類謄本影本、建物登記第二類謄本
      、死亡證明書各乙份等為證。
三、經查，聲請人主張之事實，有其提出上開證據為證，並經本
    院調閱本院91年度繼字第677號、91年度繼字684號、91年度
    繼字第705號拋棄繼承事件卷宗查明在案，堪信為真實，本
    院即應依聲請選任被繼承人之遺產管理人。而遺產管理人之
    設，旨在管理保存及清算遺產，以免遺產散失，是以遺產管
    理人具有相當之公益色彩；又選任遺產管理人，除慮及管理
    遺產之公平性外，須考慮其適切性，亦即可對其遺產、遺債
    之情形瞭解較深，復與遺債債權人無利害共同關係而得忠誠
    處理者，優先選任為宜。本件第三人葉雲仁為被繼承人之弟
    ，就被繼承人之財產狀況應較為暸解，而且葉雲仁業已提出
    同意書，表明願意擔任本件遺產管理人，故選任葉雲仁為被
    繼承人乙○○之遺產管理人，應屬適當。本件聲請於法尚無
    不合，應予准許，並依法為公示催告。
四、聲請費用負擔之依據：非訟事件法第157條。
中　　華　　民　　國　　94　　年　　11　　月　　23　　日
                  家事法庭  法  官  江俊彥
以上為正本係照原本作成
如對本裁定抗告須於裁定送達後10日內向本院提出抗告狀
中　　華　　民　　國　　94　　年　　11　　月　　23　　日
                            書記官　陳今巾
